【裁判字號】    99,審訴,1637
【裁判日期】    990429
【裁判案由】    損害賠償
【裁判全文】
臺灣臺北地方法院民事裁定            99年度審訴字第1637號
原      告  乙○○
訴訟代理人  王可富律師
被      告  嬌生股份有限公司
兼  法  定
代  理  人  丁○○
共      同
訴訟代理人  范惇律師
被      告  祥安健康事業有限公司（即博登藥局）
兼  法  定
代  理  人  甲○○
被      告  丙○○○○○○○
上列當事人間損害賠償及聲請訴訟救助事件，本院裁定如下：
    主  文
本件訴訟及聲請均移送臺灣士林地方法院。
    理  由
一、按訴訟之全部或一部，法院認為無管轄權者，依原告聲請或
    依職權以裁定移送於其管轄法院，民事訴訟法第28條第 1項
    定有明文。又訴訟，由被告住所地之法院管轄。另因侵權行
    為涉訟者，得由行為地之法院管轄。而共同訴訟之被告數人
    ，其住所不在一法院管轄區域內者，各該住所在地之法院俱
    有管轄權。但依第 4條至前條規定有共同管轄法院者，由該
    法院管轄，此於民事訴訟法第1條第1項、第15條及第20條亦
    有明文。由前開法條觀之，關於共同訴訟之普通審判籍，僅
    於無民事訴訟法第20條但書規定之共同特別審判籍適用餘地
    時，方有其適用，若有共同特別審判籍存在時，原告自應向
    該共同特別審判籍所在地之法院起訴。另因侵權行為涉訟者
    ，得由行為地之法院管轄，為民事訴訟法第15條第 1項所明
    定。所謂行為地，凡為一部實行行為或其一部行為結果發生
    之地皆屬之，此有最高法院 56年台抗字第369號判例意旨可
    參。
二、查本件原告提起本件訴訟所據之原因事實，係以其於民國96
    年7月至被告甲○○所開設之祥安健康事業有限公司（即博
    登藥局），購買被告嬌生股份有限公司（下稱嬌生公司）所
    出品之避孕貼片，及於97年1月11日至被告徐年豐所開設之
    景星藥局購買同為被告嬌生公司出品之避孕貼片使用後，因
    中風、半身不遂而受有損害，為此依消費者保護法第7、8條
    及民法第184條、第185條關於共同侵權行為之法律關係，請
    求被告負連帶損害賠償責任。而觀諸原告所主張侵權行為之
    內容，其購買、使用之處所既在原告之住所即臺北市○○區
    ○○路，或被告祥安健康事業有限公司、丙○○○○○○○
    之營業所所在地（分別為臺北市南港區○○○路25號及臺北
    市○○路○段26號），有戶籍謄本1份及被告祥安健康事業有
    限公司之公司登記資料查詢2份等影本在卷可參，其所主張
    侵權行為地應在臺北市南港區、內湖區，而本件被告住所復
    分別在臺北市大安區、臺北市南港區等處，並不在同一法院
    管轄區域內，依前述民事訴訟法第15條、第20條但書規定，
    自應由此事件之共同特別審判籍管轄法院即其等侵權行為地
    法院即臺灣士林地方法院管轄，並無普通審判籍法院管轄規
    定之適用，是依前揭規定意旨說明，原告向無管轄權之本院
    起訴，顯係違誤。爰依職權將本件移送於該管轄法院。
三、另就原告聲請訴訟救助部分，因本案訴訟經裁定移送臺灣士
    林地方法院，此訴訟救助之聲請自亦應併由該院管轄，為此
    亦依職權將此聲請一併移送於該管轄法院。
四、依首開法條裁定如主文。
中    華    民    國    99    年    4     月    29    日
                  民事第六庭    法  官  林麗真
以上正本係照原本作成
如對本裁定抗告須於裁定送達後10日內向本院提出抗告狀，並繳
納抗告費新臺幣1,000元
中    華    民    國    99    年    4     月    29    日
                                書記官  黃靖雅

司法院資訊處製作；財團法人民間司法改革基金會備份。
